臺灣臺東地方法院刑事判決
111年度易字第130號
公  訴  人  臺灣臺東地方檢察署檢察官
被      告  謝宗霖




上列被告因竊盜案件，經檢察官提起公訴（111年度偵字第2238
號），於本院準備程序進行中，被告就被訴事實為有罪之陳述且
與檢察官達成合意，經檢察官聲請改依協商程序而為判決，本院
裁定改行協商程序，並判決如下：
    主  文
謝宗霖犯攜帶兇器竊盜罪，處有期徒刑陸月，如易科罰金，以新
臺幣壹仟元折算壹日。未扣案之六角扳手壹支沒收，於全部或一
部不能沒收或不宜執行沒收時，追徵其價額。緩刑貳年，並應依
附表所示之內容為給付。
    事實及理由
一、本件犯罪事實及證據，均引用如附件檢察官起訴書之記載，
    並增列證據：被告謝宗霖於本院民國111年9月7日準備程序
    及協商程序中所為之自白（見本院卷第34、35、43頁）。
二、本件經檢察官與被告於審判外達成協商之合意且被告已認罪
    ，其等協商合意內容為(本院卷第42頁)：被告就起訴書所載
    犯罪事實，願受有期徒刑6月之宣告，如易科罰金以新臺幣
    （下同）1,000元折算1日。未扣案之六角扳手1支沒收，於
    全部或一部不能沒收或不宜執行沒收時，追徵其價額。緩刑
    2年，並應於判決確定後一週內給付被害人3,000元。
三、經查，上開協商合意並無刑事訴訟法第455條之4第1項所列
    情形之一，檢察官聲請改依協商程序而為判決，本院爰裁定
    改行協商程序，並不經言詞辯論，於協商合意範圍內為判決
    。
四、依刑事訴訟法第455條之2第1項第1款、第3款、第455條之4
    第2項、第3項、第455條之8、第454條第2項，刑法第321條
    第1項第3款、第41條第1項前段、第38條第2項、第74條第1
    項第1款、第2項第3款，刑法施行法第1條之1第1項，判決如
    主文。
五、協商判決除有刑事訴訟法第455條之4第1項第1款於程序終結
    前，被告撤銷協商合意或檢察官撤回協商聲請者；第2款被
    告協商之意思非出於自由意志者；第4款被告所犯之罪非第4
    55條之2第1項所定得以協商判決者；第6款被告有其他較重
    之裁判上一罪之犯罪事實者；第7款法院認應諭知免刑或免
    訴、不受理者情形之一，或違反同條第2項「法院應於協商
    合意範圍內為判決；法院為協商判決所科之刑，以宣告緩刑
    、2年以下有期徒刑、拘役或罰金為限」之規定者外，不得
    上訴。
六、如有前項得上訴之情形，得自判決送達之日起20日內，向本
    院提出上訴書狀，上訴於第二審法院。
本案經檢察官陳薇婷提起公訴，檢察官莊琇棋到庭執行職務。
中　　華　　民　　國　　111 　年　　9 　　月　　12　　日
                  刑事第一庭法  官  陳昱維
以上正本證明與原本無異。
                            書記官  戴嘉宏
中　　華　　民　　國　　111 　年　　9 　　月　　13　　日
附錄本案論罪科刑法條：
中華民國刑法第321條
犯前條第1項、第2項之罪而有下列情形之一者，處6月以上5年以
下有期徒刑，得併科50萬元以下罰金：
一、侵入住宅或有人居住之建築物、船艦或隱匿其內而犯之。
二、毀越門窗、牆垣或其他安全設備而犯之。
三、攜帶兇器而犯之。
四、結夥三人以上而犯之。
五、乘火災、水災或其他災害之際而犯之。
六、在車站、港埠、航空站或其他供水、陸、空公眾運輸之舟、
    車、航空機內而犯之。
前項之未遂犯罰之。
附表
給付對象 給付總金額 給付方式 陳忠平 新臺幣參仟元 於判決確定後一週以內，給付陳忠平新臺幣參仟元。上開款項匯入陳忠平所有之合作金庫銀行帳號0000000000000號帳戶。 
附件
臺灣臺東地方檢察署檢察官起訴書
                                     111年度偵字第2238號
　　被　　　告　謝宗霖　男　51歲（民國00年00月00日生）
　　　　　　　　　　　　住新北市○○區○○路○段000號13   樓
　　　　　　　　　　　　居新北市○○區○○路0段000號
　　　　　　　　　　　　國民身分證統一編號：Z000000000號
上列被告因竊盜案件，已經偵查終結，認應提起公訴，茲將犯罪
事實及證據並所犯法條分敘如下：
　　　　犯罪事實
一、謝宗霖意圖為自己不法之所有，基於加重竊盜之犯意，於民
    國111年4月3日22時49分許，在臺東縣○○市○○路0段000巷000
    號前，持客觀上足供兇器使用之輪胎拆卸工具扳手等器具（
    未扣案），竊取陳忠平所有無車牌號碼之自用小客車左後輪
    胎1個（含輪框），得手後離去。嗣陳忠平察覺有異報警處
    理，經警調閱監視器畫面後循線查緝，始悉上情。
二、案經陳忠平訴由臺東縣警察局臺東分局報告偵辦。
　　　　證據並所犯法條
一、證據清單及待證事實：
編號 證據名稱 待證事實 1 被告謝宗霖於警詢及偵查中之供述 被告於上開時、地，持前揭工具拆卸輪胎1個（含輪框）之事實。 2 告訴人陳忠平於警詢之指訴 全部犯罪事實。 3 現場測繪圖1份、現場暨監視器畫面翻拍照片16張 全部犯罪事實。 
二、核被告所為，係犯刑法第321條第1項第3款之攜帶兇器竊盜
    罪嫌。
三、依刑事訴訟法第251條第1項提起公訴。
　　此　致
臺灣臺東地方法院
中　　華　　民　　國　 111　　年　　7 　　月　　13　　日
                          檢　察　官　陳薇婷
本件正本證明與原本無異
中　　華　　民　　國　 111　　年　  7 　  月 　 19　  日
                          書  記  官  呂玉苓  
附錄本案所犯法條全文
中華民國刑法第321條　
犯前條第一項、第二項之罪而有下列情形之一者，處六月以上五
年以下有期徒刑，得併科五十萬元以下罰金：
一、侵入住宅或有人居住之建築物、船艦或隱匿其內而犯之。
二、毀越門窗、牆垣或其他安全設備而犯之。
三、攜帶兇器而犯之。
四、結夥三人以上而犯之。
五、乘火災、水災或其他災害之際而犯之。
六、在車站、港埠、航空站或其他供水、陸、空公眾運輸之舟、
    車、航空機內而犯之。
前項之未遂犯罰之。